臺灣臺中地方法院刑事判決　　　　　　　　　　　　　九十年度訴字第二八三四號
　　公　訴　人　臺灣臺中地方法院檢察署檢察官
　　被　　　告　戊○○
右列被告因搶奪等案件，經檢察官提起公訴（九十年度偵字第九一三四號、第二Ｏ四
八一號），本院判決如左：
    主  文
戊○○共同連續踰越安全設備竊盜，累犯，處有期徒刑壹年貳月。又連續竊盜，累犯
，處有期徒刑捌月。又意圖為自己不法之所有，而搶奪他人之動產，累犯，處有期徒
刑拾月。應執行有期徒刑貳年陸月。
    事  實
一、戊○○曾於民國八十六年間因竊盜案件，經本院於八十七年一月二十日以八十六
    年度易字第六二七四號判處有期徒刑五月，於同年二月十五日確定；嗣於八十六
    間再因竊盜案件，經本院於八十七年六月八日以八十七年度易字第一八七六號判
    處有期徒刑七月，於同年七月十一日確定，並與前案竊盜案件，經本院以八十七
    年度聲字第三八二二號定其應執行之刑為有期徒刑十月確定，甫於八十八年一月
    十一日執行完畢。詎戊○○猶不知悛悔警惕，復為以下之犯罪行為：
（一）意圖為自己不法之所有，並基於概括之犯意，連續為下列竊盜行為：
    １、九十年一月二十七日凌晨，夥同綽號「黑點」之不詳姓名成年人，至甲○○
        經營之中二股份有限公司（址設臺中市南屯區厚生巷二號之五，非有人居住
        之建築物），利用其前於該公司任職時所複製之鑰匙及遙控器，開啟公司之
        鐵門進入公司內（侵入他人建築物部分，未據被害人提出告訴），竊取該公
        司所有之車號Ｒ９－８３０８號自用小貨車一部、電腦二台、傳真機一台、
        洋酒二瓶、穩壓器二台、電視機一台，得手後離去。
    ２、九十年一月二十七日晚上十一時許（起訴書誤載為同年月二十八日凌晨），
        夥同己○○（涉嫌竊盜部分未據提起公訴），至庚○○經營之三友水電材料
        行（址設臺中市○○路一Ｏ二三號，非有人居住之建築物），自後面二樓未
        上鎖之窗戶爬入屋內（侵入他人建築物部分，未據被害人提出告訴），竊取
        庚○○所有之電光牌瓦斯熱水器四台、櫻花牌瓦斯熱水器二台、光陽牌瓦斯
        熱水器一台、和成牌瓦斯熱水器一台、電光牌電能熱水器四台、櫻花牌除油
    煙機二台、大同牌泵浦馬達一台、東元牌泵浦馬達一台、華樂士泵浦馬達一
        台、電線十六捲及收銀機一台，得手後離去。
      嗣因己○○於九十年一月二十八日下午四時三十分許，駕駛前開車號Ｒ９－８
      ３０８號贓車，載運其與戊○○共同行竊之電光牌瓦斯熱水器三台、櫻花牌瓦
      斯熱水器二台、光陽牌瓦斯熱水器一台、和成牌瓦斯熱水器一台、電光牌電能
      熱水器二台、櫻花牌除油煙機二台、大同牌泵浦馬達一台、東元牌泵浦馬達一
      台、華樂士泵浦馬達一台及電線十六捲，行經臺中市○○區○○路三一八巷口
      時，為警查獲，因而循線查悉上情。
（二）另行起意，意圖為自己不法之所有，並基於概括之犯意，連續為下列竊盜行為
      ：
    １、九十年十一月十日上午八時許，在臺中市○○路一三八號前，利用吳俊鴻所
        有，由丙○○管領使用之車號ＳＷＵ－３１５號輕型機車，鑰匙插在機車鑰
        匙孔之機會，徒手竊取該機車，得手後供己使用。
    ２、九十年十一月十二日上午十一時許，在臺中市○○○路美術館前，利用乙○○所有之車號ＨＫ９－８８８號重型機車，鑰匙插在機車置物箱旁鑰匙孔之
        機會，徒手竊取該機車，得手後將之暫時停放在臺中市○○路文化中心停車
        場，嗣因戊○○返回竊盜現場，洽遇乙○○正在尋找失竊車輛，乃另行起意
        ，意圖為自己不法之所有，向乙○○表示需準備新臺幣（下同）三千元贖回
        車輛，否則要將機車解體，並留下電話號碼0000000000供乙○○
        聯絡之用，乙○○遂報警處理，經以前開電話與戊○○約定於同日晚上七時
        三十分，在臺中市○○路文化中心前交款贖車，而於前開時、地查獲前來取
        款之戊○○，因而查悉上情（恐嚇取財部分係戊○○行竊機車後另行起意為
        之，且未據檢察官提起公訴，本院無從審理）。
（三）戊○○於九十年十一月十日上午十時許，騎乘前開竊得之車號ＳＷＵ－３１５
      號機車，行經臺中市○○○路○段九三之一號前，因不慎與丁○○騎乘之車號
      ＴＧＩ－５７０號輕型機車（該機車為徐文傑所有，由丁○○管領使用）發生
      碰撞，戊○○竟意圖為自己不法之所有，以幫忙丁○○修理為藉口，利用丁○○不及防備之際，將車號ＴＧＩ－５７０號機車搶走（機車置物箱內另有一只
      黃色皮包，內有現金二千元及健保卡，亦連同機車遭戊○○搶走），得手後機
      車供己騎用，現金花用殆盡，健保卡則遭丟棄，嗣因戊○○行竊車號ＨＫ９－
      ８８８號機車為警查獲，並經乙○○指證戊○○曾騎乘車號ＴＧＩ－５７０號
      機車，經警方查證係屬贓車後，由戊○○帶同警方在臺中市○○○○街及五權
      一街口起獲車號ＴＧＩ－５７０號機車，因而查悉上情。
二、案經臺中市警察局第一分局及第三分局報告臺灣臺中地方法院檢察署檢察官偵查
    起訴。
    理  由
一、右揭事實，除被告自白行竊中二股份有限公司之時間及如何進入該公司之過程，
    與事實有所出入外，其餘業據被告戊○○於本院審理時坦承不諱，核與共同被告
    己○○於本院審理時供述情節相符，亦與證人甲○○、庚○○、乙○○及丁○○
    於本院審理時證述情節及被害人丙○○於警訊時陳述情節相符，並有贓物保管收
    據、車輛車牌失竊作業－查獲車輛認可資料附卷可稽，被告雖於本院審理時供稱
    係在九十年一月二十七日下午三、四點，徒手破壞中二股份有限公司車庫旁邊窗
    戶柵欄，進入該公司行竊財物等語，然證人甲○○係在九十年一月二十七日上午
    八時許，向警方報案失竊車號Ｒ９－８３０８自用小貨車，是被告自無可能於九
    十年一月二十七日下午三、四點，始至該公司行竊前開自用小貨車等財物，自以
    被告於檢察官偵查時自白行竊時間為九十年一月二十七日凌晨為可採信，又該公
    司車庫旁邊窗戶設有不銹鋼鐵窗，有照片乙幀附卷可稽，顯非徒手所能破壞，且
    證人甲○○證稱其業已檢查過每一扇窗戶，確定均沒有被破壞等語，是被告應係
    利用其任職該公司期間所複製之鑰匙及遙控器入內行竊無訛，本案事證明確，被
    告犯行洵堪認定。
二、核被告戊○○於事實欄（一）１所為，係犯刑法第三百二十條第一項之普通竊盜
    罪，公訴意旨雖僅論及被告行竊車號Ｒ９－８３０８號自用小客車，而未論及被
    告於同一時地行竊之電腦二台、傳真機一台、洋酒二瓶、穩壓器二台、電視機一
    台等財物，然此部分與起訴部分有實質上一罪關係，本院自應併予審理，此部分
    犯行，被告與綽號「黑點」之不詳姓名成年人間，有犯意聯絡及行為分擔，為共
    同正犯；被告於事實欄（一）２所為，係犯刑法第三百二十一條第一項第二款之
    踰越安全設備竊盜罪，公訴意旨認應依同條第一項第一款之於夜間侵入有人居住
    之建築物竊盜罪處斷，然三友水電材料行平日並無人居住，下班後亦無人留守，
    業據證人庚○○證述明確，顯非有人居住之建築物，被告自該水電材料行後面二
    樓未上鎖之窗戶爬入竊盜，而窗戶具有防閑之功用，為安全設備之一種，是被告
    所為自係踰越安全設備竊盜罪，公訴意旨尚有未洽，惟起訴事實相同，爰依法變
    更起訴法條，併予明，此部分犯行，被告與己○○間，有犯意聯絡及行為分擔
    ，為共同正犯；被告於事實欄（二）１、２所為，均係犯刑法第三百二十條第一
    項之普通竊盜罪；被告於事實欄（三）所為，係犯刑法第三百二十五條第一項之
    普通搶奪罪。被告於事實欄（一）１、２所為之竊盜犯行，時間緊接、犯罪態樣
    均係利用年假期間侵入他人之建築物內行竊財物，觸犯構成要件相同之竊盜罪名
    ，顯係基於概括犯意反覆為之，依刑法第五十六條連續犯規定論以一踰越安全設
    備竊盜罪，並加重其刑；被告於事實欄（二）１、２所為之竊盜犯行，時間緊接
    、犯罪態樣均係利用他人機車未上鎖之機會，行竊機車，觸犯構成要件相同之竊
    盜罪名，顯係基於概括犯意反覆為之，依刑法第五十六條連續犯規定論以一普通
    竊盜罪，並加重其刑。被告所犯事實欄（一）之連續踰越安全設備竊盜罪、事實
    欄（二）之連續普通竊盜罪及事實欄（三）之普通搶奪罪，犯意各別，罪名互異
    ，應分論併罰。公訴意旨認被告所犯事實欄（一）、（二）之竊盜犯行，係基於
    概括犯意為之，應為連續犯，然事實欄（一）、（二）之犯罪時間相隔九個多月
    ，且犯罪態樣截然不同，顯非基於概括犯意反覆為之，並非連續犯，附此說明。
    被告曾於八十六年間因竊盜案件，經本院於八十七年一月二十日以八十六年度易
    字第六二七四號判處有期徒刑五月，於同年二月十五日確定；嗣於八十六間再因
    竊盜案件，經本院於八十七年六月八日以八十七年度易字第一八七六號判處有期
    徒刑七月，於同年七月十一日確定，並與前案竊盜案件，經本院以八十七年度聲
    字第三八二二號定其應執行之刑為有期徒刑十月確定，甫於八十八年一月十一日
    執行完畢，有臺灣高等法院被告全國前案紀錄表暨臺灣臺中地方法院檢察署刑案
    資料查註紀錄表附卷可稽，被告前受有期徒刑執行完畢，五年以內再犯本件有期
    徒刑以上之三罪，均為累犯，均依刑法第四十七條規定，加重其刑，並個別與前
    開事實欄（一）、（二）之連續犯加重規定，遞加重之。爰審酌被告已有竊盜、
    贓物之前案紀錄，有臺灣高等法院被告全國前案紀錄表暨臺灣臺中地方法院檢察
    署刑案資料查註紀錄表在卷足憑，堪認其品行不佳，並分別斟酌被告犯罪動機、
    侵入他人之建築物行竊財物，危害甚大、事實欄（一）行竊之財物眾多，且價值
    甚高、事實欄（二）行竊之機車價值較低、搶奪他人財物，對被害人之心理及財
    產監督權危害重大及被告犯後坦承犯行之態度等一切情狀，分別量處如主文所示
    之刑，並定其應執行之刑，以示懲儆。
三、被告戊○○行竊乙○○所有之車號ＨＫ９－８８８號重型機車後，洽遇乙○○正
    在失竊地點尋找失竊車輛，乃另行起意，意圖為自己不法之所有，向乙○○表示
    需準備新臺幣（下同）三千元贖回車輛，否則要將機車解體，並留下電話號碼0
    000000000供乙○○聯絡之用，乙○○遂報警處理，經以前開電話與戊○○約定於同日晚上七時三十分，在臺中市○○路文化中心前交款贖車，而於前
    開時、地查獲前來取款之戊○○，容認被告另涉有刑法第三百四十六條第一項之
    恐嚇取財罪嫌，然此部分罪嫌係戊○○行竊機車後，巧遇失主乙○○正在尋找機
    車，而另行起意為之，業據被告於本院審理時供承在卷，與其行竊車號ＨＫ９－
    ８８８號重型機車之犯行，並無牽連犯裁判上一罪關係，且此部分亦未據檢察官
    提起公訴，本院無從審理，應由檢察官另為適法之處理，末此說明。
據上論斷，應依刑事訴訟法第二百九十九條第一項前段、第三百條，刑法第二十八條
、第五十六條、第三百二十條第一項、第三百二十一條第一項第二款、第三百二十五
條第一項、第四十七條、第五十一條第五款，罰金罰鍰提高標準條例第一條前段，判
決如主文。
中      華      民      國    九十一    年      二      月     二十     日
                              臺灣臺中地方法院刑事第三庭
                                      法  官  陳  得  利
右正本證明與原本無異。
如不服本判決，應於送達後十日內向本院提出上訴狀（須附繕本），上訴於臺灣高等
法院臺中分院。
                                      書記官
中      華      民      國    九十一    年      二      月     二十一   日
附錄本案論罪科刑法條全文：
刑法第三百二十條第一項
意圖為自己或第三人不法之所有，而竊取他人之動產者，為竊盜罪，處五年以下有期
徒刑、拘役或五百元以下罰金。
刑法第三百二十一條第一項第二款
犯竊盜罪而有左列情形之一者，處六月以上五年以下有期徒刑：
二  毀越門扇、牆垣或其他安全設備而犯之者。
刑法第三百二十五條第一項
意圖為自己或第三人不法之所有，而搶奪他人之動產者，處六月以上五年以下有期徒
刑。
